【裁判字號】    99,訴,376
【裁判日期】    990427
【裁判案由】    毒品危害防制條例
【裁判全文】
臺灣高雄地方法院刑事判決               99年度訴字第376號
公  訴  人  臺灣高雄地方法院檢察署檢察官
被      告  甲○○
指定辯護人  本院公設辯護人黃秋葉
上列被告因毒品危害防制條例案件，經檢察官提起公訴（98年
度偵字第32387號），本院判決如下：
    主  文
甲○○所犯如附表一所示之罪，各處如附表一主文欄所示之刑。
應執行有期徒刑伍年，扣案如附表二所示之物及販賣毒品所得共
新臺幣肆佰元均沒收。
    事  實
一、甲○○前於民國97年間因施用毒品案件，經本院以97年度審
    簡字第4644號判處有期徒刑3 月確定，嗣於98年5 月11日縮
    刑期滿執行完畢，詎仍不知悔改，明知愷他命（俗稱K 他命
    ）係毒品危害防制條例第2 條第2 項第3 款所定之第三級毒
    品，未經許可，不得持有或販賣，竟意圖營利，基於販賣第
    三級毒品愷他命之犯意，以行動電話門號0000000000號、00
    00000000號作為聯絡工具，分別於下列時、地販賣愷他命予
    下列之人，共計4 次：
（一）於98年10月21日上午6 時許，洪崇育以行動電話門號0000
      000000號撥打甲○○持有之行動電話門號0000000000 號
      ，向甲○○表示欲購買愷他命，並約定交易時地、數量、
      價格後，洪崇育即前往甲○○位於高雄縣鳳山市○○○路
      160 巷27號7 樓之住處，由甲○○交付愷他命0.6 公克予
      洪崇育，洪崇育則無償為甲○○購買早餐，並表示價金新
      臺幣（下同）700 元下次再償還，俟於98年10月22日上午
      10時許，甲○○與洪崇育另行約定該次價金為200 元，洪
      崇育即給付價金200 元予甲○○。
（二）於98年10月22日上午10時許，洪崇育以行動電話門號0000
      000000號撥打甲○○持有之行動電話門號0000000000號，
      向甲○○表示欲購買愷他命，並約定交易時地、數量、價
      格後，洪崇育即前往甲○○上開租屋處，由甲○○交付愷
      他命0.6 公克予洪崇育，洪崇育則無償為甲○○購買早餐
      ，並給付價金200 元予甲○○。
（三）於98年10月20日上午6 時許，陳欣妤以行動電話門號0000
      000000號撥打甲○○持有之行動電話門號0000000000號，
      向甲○○表示欲購買愷他命，並約定交易時地、數量、價
      格後，陳欣妤即前往甲○○上開租屋處，由甲○○交付愷
      他命0.6 公克予陳欣妤，陳欣妤並表示價金800 元下次再
      償還。
（四）於98年10月22日上午11時許，陳欣妤以行動電話門號0000
      000000號撥打甲○○持有之行動電話門號0000000000號，
      向甲○○表示欲購買愷他命，並約定交易時地、數量、價
      格後，陳欣妤即前往甲○○上開租屋處，由甲○○交付愷
      他命0.6 公克予陳欣妤，陳欣妤並表示價金800 元下次再
      償還。
二、嗣於98年10月22日上午11時40分許，在高雄縣鳳山市○○路
    116 號前，洪崇育持購得之愷他命欲離開之際，為埋伏員警
    當場查獲，並在洪崇育身上扣得愷他命1 包，員警復於同日
    中午12時38分許持搜索票前往甲○○上開住處搜索，查獲甫
    完成愷他命交易之甲○○及陳欣妤，並當場扣得愷他命7 包
    、電子磅秤3 臺、大小夾鏈袋1 大包、漏斗2 支、剷管（吸
    管）2 支、NOKIA 行動電話1 支（含SIM 卡門號：00000000
    00號）、S0WA行動電話1 支（含SIM 卡門號：0000000000號
    ）、現金26,500元。
三、案經高雄市政府警察局刑事警察大隊移送臺灣高雄地方法院
    檢察署檢察官偵查起訴。
    理  由
壹、證據能力部分
一、按被告以外之人於審判外之言詞或書面陳述，除法律有規定
    者外，不得作為證據；被告以外之人於偵查中向檢察官所為
    陳述，除顯有不可信之情況者外，得為證據，刑事訴訟法第
    159 條第1 項及159 條之1 第2 項分別定有明文。檢察官於
    偵查中對被告以外之人（包括證人、鑑定人、告訴人、被害
    人及共同被告等）所製作之偵查筆錄，性質上雖屬傳聞證據
    ，惟現階段刑事訴訟法規定檢察官代表國家偵查犯罪、實施
    公訴，依法其有訊問被告、證人及鑑定人之權，而實務運作
    時，檢察官偵查中向被告以外之人所取得之供述證據，原則
    上均能遵守法律規定，不致違法取供，其可信度極高，是被
    告以外之人前於偵查中所為供述，除反對該項供述具有證據
    能力之一方，已釋明「顯有不可信之情況」之理由外，不宜
    以該證人未能於審判中接受他造之反對詰問為由，即遽指該
    證人於偵查中之供述不具證據能力。本件證人李思瑩、洪崇
    育、陳欣妤於檢察官偵查中所為之證述，被告未主張並釋明
    有何不可信之情事，上開證人亦未提及檢察官在偵查時有何
    不法取供之情形，應具有證據能力。
二、次按現行刑事訴訟法關於「鑑定」之規定，除選任自然人充
    當鑑定人外，另設有囑託機關鑑定制度。而依同法第198 條
    、第208 條之規定，由法院、審判長、受命法官或檢察官視
    具體個案之需要而選任、囑託鑑定人或鑑定機關、團體，並
    依第206 條之規定，提出言詞或書面報告者，即符合同法第
    15 9條第1 項所定得作為證據之「法律有規定」之情形。卷
    附之高雄醫學大學附設中和紀念醫院98年12月1 日出具之檢
    驗報告係臺灣高雄地方法院檢察署檢察官囑託鑑定，揆諸前
    揭說明，應有證據能力。
三、又按被告以外之人於審判外之陳述，雖不符刑事訴訟法第15
    9 條之1 至第159 條之4 之規定，而經當事人於審判程序同
    意作為證據，法院審酌該言詞陳述或書面陳述作成時之情況
    ，認為適當，亦得為證據，當事人、代理人或辯護人於法院
    調查證據時，知有第159 條第1 項不得為證據之情形，而未
    於言詞辯論終結前聲明異議者，視為有前項之同意，刑事訴
    訟法第159 條之5 定有明文。本件證人李思瑩、洪崇育、陳
    欣妤於警詢中之陳述，卷附門號0000000000號之通監察譯文
    ，雖屬被告以外之人於審判外之言詞或書面陳述，然當事人
    於準備程序中對於上開證據方法之證據能力均表示不爭執，
    本院審酌前開審判外之言詞或書面陳述於作成時之情況，並
    無違法不當或證明力明顯過低之瑕疵，應得作為證據。
貳、實體部分
一、上開犯罪事實，業據被告甲○○於本院審理中坦承不諱，核
    與證人李思瑩、洪崇育、陳欣妤於警詢及偵查中之證述情節
    相符（見警卷第15至21、24至28、33至37頁，偵二卷第26至
    28 、31 至34、44至47頁），並有門號0000000000號之通訊
    監察譯文、門號0000000000號及門號0000000000號之雙向通
    聯紀錄、監視錄影器翻拍照片、現場照片在卷可稽（見警卷
    第55 至60 頁，偵二卷第61至62、97、125 至158 頁），且
    有在被告住處扣得之電子磅秤3 臺、大小夾鏈袋1 大包、漏
    斗2 支、剷管（吸管）2 支、NOKIA 行動電話1 支（含SIM
    卡門號：0000000000號）、S0WA行動電話1 支（含SIM 卡門
    號：00000 0000 0號）足資佐證。另在被告住處扣得之白色
    粉末7 包（驗後淨重分別為：22.113公克、21.125公克、
    4.117 公克、1.92 8公克、1.905 公克、1.931 公克、0.10
    4 公克），及在洪崇育身上扣得之白色粉末1 包（驗後淨重
    為0.445 公克），經送高雄醫學大學附設中和紀念醫院鑑定
    結果，均確含愷他命成分，此有該院於98年12月1 日出具之
    檢驗報告附卷可參（見偵二卷第115 、118 至124 頁），足
    認被告前開任意性自白與事實相符。至起訴書附表一雖載本
    件被告兩次販賣愷他命予洪崇育之價錢各為700 元，惟被告
    與洪崇育最終係約定以400 元作為該2 次交易愷他命之價金
    ，洪崇育並交付400 元予被告乙節，業據被告於本院準備程
    序中供陳在卷（見本院二卷第24頁），故依比例計算各次販
    賣金額應為200 元，附此敘明。
二、此外，販賣毒品乃違法行為，交易雙方類皆以隱匿秘密之方
    式而為，且毒品無公定價格，每次購買價量，隨時可能依雙
    方關係深淺、資力、需求量及對行情之認知、來源是否充裕
    、查緝是否嚴緊，購買者被查獲時供述來源對象之可能性風
    險等因素之評估，因而異其標準，機動調整，非可一概而論
    。參諸本件被告於警詢中所陳：每次最少跟綽號「明仔」之
    人購買100 公克K 他命，價錢為11萬元，每賣1 公克K 他命
    ，我可以賺300 元等語（見警卷第7 至8 頁），已足見被告
    販賣愷他命係出於營利意圖而為，又被告上開販賣愷他命予
    洪崇育、陳欣妤之代價，因買家有無代購早餐、雙方交情深
    淺隨之機動調整，各次價格高低有別，而衡情被告茍無任何
    利潤可圖，自可請洪崇育、陳欣妤自行找尋賣主購買毒品，
    應無甘冒被查緝而觸重刑之危險，先一次大量購入愷他命，
    再自行秤重分裝，透過電話聯繫出售，如此大費周章，卻僅
    為單純以同一價量轉讓之可能，因之，被告購入愷他命之價
    格必較出售者低廉，而可從中賺取差價牟利乙節，亦堪認定
    。從而，本件事證明確，被告犯行堪以認定，應依法論科。
三、查愷他命係毒品危害防制條例第2 條第2 項所稱之第三級毒
    品，不得非法持有及販賣。核被告甲○○所為，係犯毒品危
    害防制條例第4 條第3 項之販賣第三級毒品罪。又被告有事
    實欄一所述之前科紀錄及執行情形，此有臺灣高等法院被告
    前案紀錄表在卷可佐（見本院二卷第10至15頁），其於受有
    期徒刑之執行完畢後5 年以內故意再犯有期徒刑以上之上開
    4 罪，為累犯，均應依刑法第47條第1 項之規定，加重其刑
    。被告上開4 次販賣第三級毒品愷他命之犯行，犯意個別，
    行為互殊，應予分論併罰。被告就上開4 次販賣第三級毒品
    愷他命之犯行，於偵查及審判中均自白，此有被告於偵查及
    本院審理筆錄在卷可按（見偵二卷第37至41、本院二卷第23
    至24頁），依毒品危害防制條例第17條第2 項規定，均減輕
    其刑，並依法先加後減之。爰審酌被告年紀尚輕，不思以正
    當途徑獲取金錢，明知毒品對人體之危害性，仍為圖一己私
    利鋌而走險，販賣第三級毒品愷他命，助長社會濫用毒品風
    氣，非但戕害施用毒品者之健康，更造成其家人身心俱疲，
    同時助長犯罪，危害社會治安，惟念及被告犯後坦承犯行，
    態度尚佳，並考量其販賣毒品之數量僅有4 包，每次均僅0.
    6 公克，所得僅400 元，數量及獲利金額均非甚鉅，所涉情
    節尚非重大等一切情狀，分別量處如附表一主文欄所示之刑
    ，並定其應執行之刑。
四、按毒品危害防制條例第2 條第2 項規定，毒品依其成癮性、
    濫用性及對社會危害性分為四級，並就製造、運輸、販賣、
    意圖販賣而持有、以非法方法使人施用、引誘他人施用及轉
    讓等不同品項毒品之行為，分別定其處罰。至施用或持有第
    三、四級毒品，因其可罰性較低，故予除罪化，僅就施用及
    持有第一、二級毒品科以刑罰。惟鑑於第三、四級毒品均係
    管制藥品，特於同條例第11條之1 明定無正當理由，不得擅
    自持有；第18條第1 項後段復規定查獲之第三、四級毒品，
    無正當理由而擅自持有者，沒入銷燬之。從而，依同條例第
    18條第1 項後段應沒入銷燬之毒品，專指查獲之施用、持有
    第三、四級毒品而言；倘係查獲之製造、運輸、販賣、意圖
    販賣而持有、以非法方法使人施用、引誘他人施用或轉讓之
    第三、四級毒品，既屬同條例相關法條明文規定處罰之犯罪
    行為，即非該條項應沒入銷燬之範圍。又同條例第19條第1
    項所定「供犯罪所用或因犯罪所得之物」，係指犯第4 條至
    第9 條、第12條、第13條或第14條第1 項、第2 項之罪所用
    或所得之物，不包括毒品本身在內，自不得為第三、四級毒
    品之沒收依據（以犯第4 條第3 項販賣第三級毒品罪為例，
    其供犯罪所用之物，當指「供販賣第三級毒品所用之物」而
    言；第三級毒品本身為販賣之標的，為遂行販賣該毒品使用
    之物，始屬「供犯罪《犯第4 條第3 項之販賣第三級毒品罪
    》所用之物」，其理至明）。同條例對於查獲之製造、運輸
    、販賣、意圖販賣而持有、以非法方法使人施用、引誘他人
    施用及轉讓第三、四級毒品之沒收，並無特別規定，如其行
    為已構成犯罪，則該毒品即屬不受法律保護之違禁物，應回
    歸刑法之適用，依刑法第38條第1 項第1 款之規定沒收之（
    最高法院95年度臺上字第911 號判決參照）。次按以營利為
    目的販入毒品，經多次販賣後，持有剩餘毒品被查獲，其各
    次販賣毒品行為，固應併合處罰。惟該持有剩餘毒品之低度
    行為，應僅為最後一次販賣毒品之高度行為所吸收，不另論
    罪。則就該查獲之剩餘毒品，祇能於最後一次之販賣毒品罪
    宣告沒收銷燬，不得於各次販賣毒品罪均宣告沒收銷燬（最
    高法院97年度臺上字第4068號判決參照）。本件在被告住處
    扣得之第三級毒品愷他命7 包（驗後淨重分別為：22.113公
    克、21.125公克、4.117 公克、1.928 公克、1.905 公克、
    1.931 公克、0.104 公克），皆係被告於上開各次販賣愷他
    命之後，所持有之剩餘毒品，僅能為最後一次販賣愷他命之
    行為所吸收，故前述本案查獲之剩餘毒品，不問屬於犯人與
    否，應依刑法第38條第1 項第1 款之規定，在附表一編號4
    主文欄所示之罪刑項下宣告沒收，至上揭毒品之包裝袋因包
    覆該毒品，其上顯留有該毒品之殘渣，衡情自難與之析離，
    當應整體視之為毒品，併予宣告沒收。另在洪崇育身上扣得
    之第三級毒品愷他命1 包（驗後淨重為0.445 公克），業經
    被告販賣予洪崇育，而在洪崇育持有之下，並非本案查獲之
    毒品，爰不予宣告沒收。
五、又扣案如附表二所示之電子磅秤3 臺、大小夾鏈袋1 大包、
    漏斗2 支、剷管（吸管）2 支、NOKIA 行動電話1 支（含SI
    M 卡門號：0000000000號）、S0WA行動電話1 支（含SIM 卡
    門號：0000000000號），均為被告所有，業據其於本院審理
    中供陳在卷（見本院二卷第44頁），而電子磅秤3 臺、漏斗
    2 支、剷管（吸管）2 支，係分別供本件秤重及分裝愷他命
    販賣使用，應依毒品危害防制條例第19條第1 項之規定，均
    於附表一主文欄所示各該罪刑項下宣告沒收；NOKIA 行動電
    話1 支（含SIM 卡門號：0000000000號），係用以聯絡事實
    欄一（一）、（二）販賣愷他命使用，S0WA行動電話1 支（
    含SIM 卡門號：0000000000號），係用以聯絡事實欄一（三
    ）、（四）販賣愷他命使用，應依毒品危害防制條例第19條
    第1 項規定，分別於附表一主文欄所示各該罪刑項下宣告沒
    收；大小夾鏈袋1 大包，係預備供本件販賣愷他命使用，應
    依刑法第38條第1 項第2 款之規定，均於附表一主文欄所示
    各該罪刑項下宣告沒收。至扣案之白色晶體2 包，經送高雄
    醫學大學附設中和紀念醫院檢驗結果，均呈第二級毒品甲基
    安非他命陽性反應，此有該院98年12月1 日出具之檢驗報告
    2 紙足證（見偵二卷第116 至117 頁），及奶瓶吸食器1 瓶
    、酒精燈1 瓶、塑膠空瓶1 瓶、玻璃塑膠吸管14支、吸管頭
    8 個、K 盤2 個（含卡片3 張）、SONY手機1 支（含SIM 卡
    門號：0000000000號）、S0NY手機1 支（含SIM 卡門號：00
    00 000000 號）、SIM 卡1 張（門號：0000000000號）、土
    地銀行存摺1 本、吸管及殘渣袋1 個、玻璃頭吸食器2 個、
    殘渣袋2 只，因依卷內證據均無法證明與本件販賣第三級毒
    品愷他命有關，故不併予宣告沒收。另扣案之現金26,500元
    （1, 000元紙鈔26張、500 元紙鈔1 張），為被告所有，業
    據其於本院審理中供陳在卷（見本院二卷第44頁），而其中
    500 元紙鈔1 張，係本件洪崇育交付被告作為事實欄（一）
    、（二）所示2 次購買愷他命之價金，被告另找100 元給洪
    崇育乙節，亦據被告於本院準備程序中供陳在卷（見本院一
    卷第32至33頁，本院二卷第24頁），是被告於事實欄一（一
    ）、（二）所示2 次販賣第三級毒品愷他命之所得共400 元
    ，依比例計算各次所得為200 元，應依毒品危害防制條例第
    19條第1 項之規定，分別於附表一編號1 、2 主文欄所示之
    罪刑項下宣告沒收，其餘26,100元，因依卷內證據無法證明
    與本案販賣第三級毒品愷他命有關，亦不併予宣告沒收。
據上論斷，應依刑事訴訟法第299 條第1 項前段，毒品危害防制
條例第4 條第3 項、第17條第2 項、第19條第1 項，刑法第11條
、第47條第1 項、第51條第5 款、第38條第1 項第1 款、第2 款
，判決如主文。
本案經檢察官乙○○到庭執行職務。
中    華    民    國    99    年     4    月    27    日
                  刑事第七庭  審判長法  官  陳  箐
                                    法  官  洪培睿
                                    法  官  林依蓉
以上正本證明與原本無異。
如不服本判決應於收受送達後10日內向本院提出上訴書狀，並應
敘述具體理由；如未敘述上訴理由者，應於上訴期間屆滿後20日
內向本院補提理由書( 均須按他造當事人之人數附繕本) 「切勿
逕送上級法院」。
中    華    民    國    99    年    4     月    27    日
                                    書記官  許珈綺
附錄本判決論罪科刑之法條：
毒品危害防制條例第4 條第3項
製造、運輸、販賣第三級毒品者，處5 年以上有期徒刑，得併科
新臺幣7 百萬元以下罰金。
   附表一
  ┌──┬───────┬─────────────────────┐
  │編號│ 犯 罪 事 實  │    主   文                               │
  ├──┼───────┼─────────────────────┤
  │ 1  │事實欄一（一）│甲○○販賣第三級毒品，累犯，處有期徒刑貳年│
  │    │              │捌月，扣案如附表二編號2 、3 所示之物均沒收│
  │    │              │，扣案之販賣毒品所得新臺幣貳佰元沒收之。  │
  ├──┼───────┼─────────────────────┤
  │ 2  │事實欄一（二）│甲○○販賣第三級毒品，累犯，處有期徒刑貳年│
  │    │              │捌月，扣案如附表二編號2 、3 所示之物均沒收│
  │    │              │，扣案之販賣毒品所得新臺幣貳佰元沒收之。  │
  ├──┼───────┼─────────────────────┤
  │ 3  │事實欄一（三）│甲○○販賣第三級毒品，累犯，處有期徒刑貳年│
  │    │              │捌月，扣案如附表二編號2 、4 所示之物均沒收│
  │    │              │。                                        │
  ├──┼───────┼─────────────────────┤
  │ 4  │事實欄一（四）│甲○○販賣第三級毒品，累犯，處有期徒刑貳年│
  │    │              │捌月，扣案如附表二編號1 、2 、4 所示之物均│
  │    │              │沒收。                                    │
  └──┴───────┴─────────────────────┘
   附表二
  ┌──┬───────────────────────┐
  │編號│扣押物名稱                                    │
  ├──┼───────────────────────┤
  │ 1  │第三級毒品愷他命7 包（驗後淨重分別為：22.113公│
  │    │克、21.125公克、4.117 公克、1.928 公克、1.905 │
  │    │公克、1.931 公克、0.104 公克）暨其包裝袋      │
  ├──┼───────────────────────┤
  │ 2  │電子磅秤3 臺、大小夾鏈袋1 大包、漏斗2 支、剷管│
  │    │（吸管）2 支                                  │
  ├──┼───────────────────────┤
  │ 3  │NOKIA 行動電話1 支（含SIM 卡門號：0000000000號│
  │    │）                                            │
  ├──┼───────────────────────┤
  │ 4  │SOWA行動電話1 支（含SIM 卡門號：0000000000號）│
  └──┴───────────────────────┘

司法院資訊處製作；財團法人民間司法改革基金會備份。
